SAMUEL ALCARAZ GUZMAN

Mi Perfil

Perfil profesional

Contacto

Estado Civil: Casado Email: sam.zerox88@gmail.com

Tel: (044) 811-062-90-70 GitHub: samzerox

Guadalupe N.L. México

Página: samzerox



Ingeniero Administrador de sistemas Responsable, Autodidacta, Proactivo, Organizado, Trabajo bajo presión, Fácil aprendizaje, Paciente, Con iniciativa, Buena respuesta profesional trabajando en equipo e individualmente, Con ganas de superación, y Crecimiento profesional.

Tengo más de 7 años de experiencia como administrador de sistemas dando mantenimiento y reparando equipos de computo, Celulares, Tablets, Impresoras, Redes y Cámaras de seguridad, instalación de Hardware y Software, habilidades para localizar errores y solucionarlos rápidamente, creación de etiquetas y reportes, Respaldos de Bases de Datos e información de usuarios, Carga y Creación de imágenes.

Conocimiento de Desarrollador de software. Tengo más de 1 año estudiando y practicando en lenguajes de desarrollo web usando HTML, CSS, JavaScript, Bootrstrap, Creando aplicaciones RESTFul con el MEAN stack (MongoDB, Exress, Angular5 y Nodejs), desplegando aplicaciones con Ubuntu Server en Servidores locales y en servidores en la nube usando Digital Ocean, Heroku y Google cloud, Creando aplicaciones móviles para Android y iOS usando Ionic 3, usando bases de datos como MySQL, MariaDB, SQL Server, MongoDB y Firebase.

Experiencia

OTWO S.A DE C.V.

(Junio 2018 – Actual)

Ingeniero de soporte en sitio

- Soporte técnico en sitio
- Cableado estructurado
- Soporte personalizado con usuario final
- Mantenimiento correctivo y preventivo
- Mantenimiento y soporte a CCTV
- Mantenimiento y soporte a Controles de Acceso
- Gestión con proveedores

Tecnología DG

(Marzo 2011 - Diciembre 2017)

Encargado de Sistemas

- Reparación de computadoras y laptops.
- Mantenimiento correctivo y preventivo a computadoras.
- Instalación de equipos de cómputo e Impresoras y Celulares.
- Instalación de Software, Hardware y sistemas Operativos.
- Cableado de UTP, Coaxial y Cable telefónico.
- Configuraciones de Red, Switch, Repetidores.
- Instalación de Circuitos cerrados.
- Creación de etiquetas en Label Matrix y con Crystal Reports.
- Administración de Base de datos (Access y MS SQL).
- Respaldos de Bases de datos y Datos de usuarios.
- Desarrollo de aplicaciones de escritorio en VB(en ocasiones).

HERRAMIENTAS

- Office
- Ubuntu
- Ubuntu Server
- Windows
- Windows Server
- HTML
- CSS
- JavaScript
- Angular 5
- lonic 3
- NodeJS
- MongoDB
- MySQL
- SQL Server
- Git y GitHub
- Bootstrap
- Crystal Reports
- Label Matrix
- Firebase

Formación

Universidad Metropolitana de Monterrey Título y Cedula de Ingeniero Administrador de

Sistemas
Universidad CNCI

Universidad CNCI 2007-2008
Certificado en Mantenimiento y Reparación de

computadoras

Formación Adicional

- Curso de inglés
- Curso de HTML y CSS
- Curso de <u>JavaScript</u>
- Curso de <u>JQuery</u>
- Curso de Angular 5
- Curso de Angular 5 Avanzado
- Curso de <u>Ionic 3</u>
- Curso de Linux Server
- Curso de Linux Ubuntu Server
- Curso de SQL y MySQL
- Curso de Git y GitHub
- Curso de Nodejs

IDIOMAS

2009-2012

• Español: Nativo

• Inglés: 50%

INTERESES

- Leer sobre tecnología
- Programación
- Música